臺灣臺南地方法院民事裁定　　　　　　100年度司護字第177號
聲　請　人　臺南市政府社會局
法定代理人　曹愛蘭
相　對　人　吳A　　　 姓名年.
法定代理人　吳B　　　 姓名年.
上列當事人間聲請繼續安置兒童及少年事件，本院裁定如下：
    主  文
准將相對人吳A安置於中途學校，施以特殊教育。
聲請程序費用新臺幣壹仟元由相對人負擔。
    理  由
一、按主管機關發現兒童或少年從事性交易或有從事之虞者，應
    將該兒童或少年暫時安置於其所設之緊急收容中心，並應於
    安置起72小時內提出報告，聲請法院裁定。又法院受理前項
    報告時，除有(一)該兒童或少年顯無從事性交易或從事之虞者
    ，法院應裁定不予安置並交付該兒童或少年之法定代理人、
    家長、最近親屬或其他適當之人。(二)該兒童或少年有特殊事
    由致不宜安置於短期收容中心者。法院得裁定交由主管機關
    安置於其他適當場所之情形外，應裁定將兒童或少年交付主
    管機關安置於短期收容中心，兒童及少年性交易防制條例第
    15條第2項、第16條分別定有明文。次按主管機關依前條（
    同上條例第16條）安置後，應於2週至1個月內，向法院提出
    觀察輔導報告及建議處遇方式，並聲請法院裁定。又法院依
    審理之結果，認為該少年有從事性交易者，除有下列情形之
    一者外，法院應裁定將其安置於中途學校，施予2年之特殊
    教育：(一)罹患愛滋病者。(二)懷孕者。(三)外國籍者。(四)來自大
    陸地區者。(五)智障者。(六)有事實足證較適宜由父母監護者。
    (七)其他事實足證不適合中途學校之特殊教育，且有其他適當
    之處遇者。兒童及少年性交易防制條例第17條第1項、第18
    條第2項亦分別定有明文。
二、本件聲請狀意旨略以：相對人吳A自民國（下同）100年2月
    開始，經案同學介紹，於網路認識網友並約至汽車旅館從事
    性交易直至4月，據相對人表示，性交易次數已不復記得，
    每次收取費用根據性交易方式，從新台幣（下同）二千元到
    七千元之金額不等，相對人因翹家及生活等問題，原由其所
    就讀之學校安排心理諮商，相對人向諮商師表示其曾從事性
    交易工作，後亦向警方坦承，並於100年5月26日由相對人之
    法定代理人陪同前往臺南市警察局第三分局製作兒少性交易
    筆錄，並由聲請人於100年5月26日將相對人緊急收容，經本
    院以100年度司護字第147號裁定准予安置在案。本案經參酌
    國軍高雄總醫院民診處附設蘭園中途之家觀察輔導綜合報告
    以及針對案家進行家訪評估，相對人之主要照顧者為相對人
    之母，相對人之母之管教能力尚待提升，且相對人對於相對
    人父母之約束與管教接受度低，與相對人之姐弟妹之關係亦
    較為疏離，評估相對人交友及生活價值觀已有所偏差，為能
    提供相對人導正其偏差價值觀及協助其就學，為維護相對人
    之最佳利益考量，爰依兒童及少年性交易防制條例第17條之
    規定，建議將相對人安置於中途學校施以特殊教育，並接受
    適當之教育，協助相對人回歸正常規律之生活，並能規則就
    學，以學習一技之長等語。
三、經查，經查，聲請人主張上開事實，業據提出臺南市政府觀
    察輔導報告書1份為憑，並經本院依職權調取前揭卷宗及全
    戶戶籍資料查詢結果2件核閱屬實；據上開觀察輔導報告書
    之結論略以：「案主之主要照顧者為案母，案母對於案主之
    管教顯無力，案主對於案父母之約束與管教接受度低，且與
    案姐弟妹之關係亦較為疏離，評估案主交友及生活價值觀已
    有所偏差，為能提供案主長期之輔導及導正其偏差價值觀、
    協助其就學，基於案主之最佳利益考量，建議將案主安置於
    中途學校施以特殊教育，並接受適當之教育，協助案主回歸
    正常規律之生活，並能規則就學，以學習一技之長。」等語
    ，堪認相對人吳A價值觀偏差，生活態度亟待改正，為維護
    其身心健全發展，宜進入中途學校，施以特殊教育，予以導
    正相對人之觀念為妥，復參酌相對人並無兒童及少年性交易
    防制條例第18條第2項所列各款事由，亦無其他事證足證較
    適宜由父母監護，不適合中途學校之特殊教育之情事，是本
    院認本件聲請人之聲請，經核於法並無不合，應予准許。
四、依非訟事件法第21條第2項、第24條第1項及民事訴訟法第78
    條，裁定如主文。
中    華    民    國   100    年    6     月    29    日
                  家事法庭    司法事務官  蔡明賢
以上正本係照原本作成
如對本裁定抗告須於裁定送達後10日內向本院提出抗告狀，並繳
納抗告費新台幣1千元。
中    華    民    國   100    年    6     月    29    日
                              書記官      曾詩珊